【裁判字號】    85,台上,2246
【裁判日期】    850509
【裁判案由】    違反麻醉藥品管理條例等罪
【裁判全文】
最高法院刑事判決                              八十五年度台上字第二二四六號
    上  訴  人  甲○○
    選任辯護人  陳榮宗律師
右上訴人因違反麻醉藥品管理條例等罪案件，不服台灣高等法院高雄分院中華民國八
十四年八月八日第二審判決（八十四年度上訴字第九○五號，起訴案號：台灣屏東地
方法院檢察署八十三年度偵字第五六八五、五九三四、六三五○號），提起上訴，本
院判決如左：
    主  文
原判決關於甲○○非法販賣麻醉藥品部分撤銷，發回台灣高等法院高雄分院。
其他上訴駁回。
    理  由
一發回部分：
本件原判決認定上訴人甲○○基於概括販賣之犯意，自民國八十三年五月底某日起至
同年十月一日止，連續在屏東縣新園鄉○○村○○路六六之一號等處，以化學合成麻
醉藥品安非他命每兩新台幣（下同）三萬五千元或八包五千元價格，非法販賣予洪龍
、許毓雄多次等情，因而維持第一審論處上訴人連續非法販賣麻醉藥品罪刑，駁回
檢察官與上訴人在第二審之上訴，固非無見。
惟(一)按所謂販賣，須以營利為目的。原判決論上訴人連續非法販賣麻醉藥品罪，然就
上訴人是否有營利意圖，事實欄並未予以認定，理由欄亦未明所憑之證據及其認定
之理由，殊失其根據，難謂非違法。(二)原判決認定上訴人係自八十三年五月底某日起
至同年十月一日止，連續以每兩三萬五千元或八包五千元之價格，非法販賣安非他命
予洪龍、許毓雄多次。然所引用之證據即證人許毓雄、洪龍警訊或偵審中之證言
，有關購買之時間及價格，許毓雄僅證稱記得最近一次向上訴人購買安非他命之時間
為八十三年十月一日上午十時，及每次購買價格為一小包一千元（見東港刑字第一一
三五四號警卷）。而洪龍則證稱向上訴人購買安非他命第一次為八十三年六月中旬
，第二次為八十三年八月份，價格為每兩三萬五千元（見警刑偵四字第五四九九四號
警卷、原審卷八十六頁背面、八十七頁），均無上訴人係自八十三年五月底某日起開
始販賣及安非他命八包販賣價格五千元之記載。原判決認定事實與其所採用之證據，
及認定之理由不相適合，自屬證據上之理由矛盾。上訴意旨指摘原判決此部分不當，
非全無理由，應認有撤銷發回更審之原因。至原判決不另諭知無罪部分，因有審判不
可分關係，應併予發回。
二駁回部分：
按刑事訴訟法第三百七十六條所列各罪之案件，經第二審判決者，不得上訴於第三審
法院，法有明文。又犯肅清煙毒條例之罪除判處死刑或無期徒刑應送本院覆判者外，
以地方法院或其分院為初審，高等法院或其分院為終審，同條例第十六條前段規定甚
明。本件上訴人非法吸用安非他命部分，原審係依麻醉藥品管理條例第十三條之一第
二項第四款論處罪刑，核屬刑事訴訟法第三百七十六條第一款之案件，已經第二審判
決。而販賣毒品部分，經原審撤銷初審判決，改判處上訴人有期徒刑八年，四千元沒
收，即屬終審判決，依首開規定，均不得再行上訴於第三審法院，上訴人竟復提起上
訴，顯為法所不許，均應予駁回。
據上論結，應依刑事訴訟法第三百九十五條前段，第三百九十七條、第四百零一條，
判決如主文。
中      華      民      國    八十五    年      五      月      九      日
                              最高法院刑事第九庭
                                  審判長法官  謝  家  鶴
                                        法官  羅  一  宇
                                        法官  吳  昭  瑩
                                        法官  花  滿  堂
                                        法官  陳  世  淙
       右正本證明與原本無異
                                              書  記  官
中      華      民      國    八十五    年     五       月     十五     日


司法院資訊處製作；財團法人民間司法改革基金會備份。
